【裁判字號】    89,易,558
【裁判日期】    890518
【裁判案由】    家庭暴力之毀損
【裁判全文】
臺灣屏東地方法院刑事判決                          八十九年度易字第五五八號
    公  訴  人  臺灣屏東地方法院檢察署檢察官
    被      告  乙○○
右列被告因違反家庭暴力防治法案件，經檢察官提起公訴（八十九年度偵字第一六五
一號），本院判決如左：
     主  文
乙○○連續違反法院依家庭暴力防治法第十三條所為禁止實施家庭暴力行為之通常保
護令裁定，處有期徒刑肆月，如易科罰金以佰元折算壹日。
     事  實
乙○○與甲○○為配偶，二人間具有家庭暴力防治法第三條第款所定之家庭成員關係
。於民國（下同）八十六年四月間、八十八年一月三日及八十八年十一月十九日，乙
○○基於概括之犯意，連續在其位於屏東市安心四在來米巷二八三號住處等地，多次
徒手毆打其配偶甲○○，致甲○○經常受有傷害（傷害部分已經甲○○撤回告訴，並
經本院於八十九年三月一日以八十九年度易字第三七二號判決不受理）；甲○○因此
訴由屏東縣警察局屏東分局向本院聲請保護令，經本院先於八十八年十一月二十四日
八十八年暫家護字第一０二號裁定核發暫時保護令，並於八十九年一月二十六日核發
普通保護令，令乙○○不得對甲○○實施身體或精神上不法侵害行為，不得直接或間
接騷擾甲○○；詎乙○○已明知上開裁定內容，竟又基於違反家庭暴力防制法概括犯
意及毀損之犯意，先於八十九年一月三十日下午九時許，至甲○○所開設之位於屏東
縣內埔鄉○○村○○路七十五號「聯宏仲介公司」內，徒手毀損甲○○所有之影印機
托盤一只、000000000號行動電話一隻及垃圾桶一只，而對甲○○為前開保
護令所禁止之侵害行為，並致生損害於甲○○；嗣乙○○又承前開違反上述保護令之
同一犯意，因認甲○○與他人有不軌行為，遂於同年二月十二日十六時許，又至甲○
○所開設之前開公司中，與甲○○發生口角，並進而進入廚房中取甲○○所有之菜刀
一把，同時對甲○○咆哮，而為前開保護令所禁止之暴力行為。案經甲○○訴由屏東
縣警察局內埔分局報告台灣屏東地方法院檢察署檢察官偵查起訴。
     理  由
一、訊據被告乙○○對於已收受本院對於告訴人甲○○所核發之暫時保護令與保護令
    後，猶於前開時地對被告訴人為前開毀損及持刀咆哮之違反保護令行為之事實，
    均坦承無誤，核與告訴人甲○○、證人即到場警員卓富雄結證情節相符，復有前
    開遭被告損壞之影印機托盤、行動電話及垃圾桶之照片三張、本院八十八年度暫
    家護字第一０二號暫時保護令、八十八年度家護字第一七八號通常保護令、屏東
    縣警察局內埔分局新北勢派出所於八十九年二月十二日之員警工作紀錄簿影本各
    一份在卷可稽，是告訴人之指述應堪信為真實，被告之犯行應堪認定。又，公訴
    意旨雖僅對被告於八十九年一月三十日在告訴人前開公司中所為之毀損及違反保
    護令犯行起訴，然被告前後二次違反保護令之犯行，時間相近，手段相似，地點
    相同，且係對於同一被害人所為，應堪認係基於一概括犯意所為，為裁判上一罪
    ，應認均為起訴效力所及，故均應由本院併予審判，附此說明。
二、核被告所為，係犯刑法第三百五十四條之毀損罪與家庭暴力防治法第五十條第一
    款之家庭暴力罪；其先後二次家庭暴力犯行之時間緊接，手段相近，犯罪地點與
    犯罪被害人均相同，所犯復為構成要件相同之罪，應堪認係基於同一概括犯意所
    為，應依連續犯之規定以一罪論，並加重其刑；又被告係以一暴力行為而同時犯
    上開家庭暴力罪與毀損罪，為想像競合犯，應從一重之連續家庭暴力罪處斷，公
    訴意旨認應分論併罰，尚有未洽，並此敘明。爰審酌被告前未曾受刑之宣告，素
    行非劣、與被害人原為夫妻關係、以徒手毀損告訴人之物及持菜刀對告訴人咆哮
    為犯罪手段、犯後僅坦承部分犯行，但告訴人於八十九年三月一日與被告達成離
    婚協議時，已對被告表示不予追究之意，此有被告庭呈之離婚協議書影本附卷可
    稽等一切情狀，量處如主文所示之刑，並諭知易科罰金之折算標準。
據上論斷，應依刑事訴訟法第二百九十九條第一項前段，家庭暴力防治法第五十條第
一款，刑法第十一條前段、第五十五條、第五十六條、第四十一條，罰金罰鍰提高標
條例第二條，判決如主文。
本案經檢察官洪士傑到庭執行職務。
中      華      民      國      八十九      年      五      月    十八  日
                                      臺灣屏東地方法院刑事第一庭
                                          法  官    莊鎮遠
右正本證明與原本無異。
對於本判決如有不服應於收受送達後十日內向本院提出上訴書狀上訴於台灣高等法院
高雄分院並按他造當事人之人數附具繕本。
                                           書記官   吳光璵
中      華      民      國      八十九      年      五      月    十九  日
附錄論罪法條：
家庭暴力防治法第五十條
違反法院依第十三條、第十五條所為之下列裁定者，為本法所稱之違反保
護令罪，處三年以下有期徒刑、拘役或科或併科新台幣十萬元以下罰金︰
一  禁止實施家庭暴力行為。
二  禁止直接或間接騷擾、接觸、通話或其他連絡行為。
三  命遷出住居所。
四  遠離住居所、工作場所、學校或其他特定場所。
五  命完成加害人處遇計畫：戒癮治療、精神治療、心理輔導或其他治療
    、輔導。
中華民國刑法第三百五十四條
 (毀損器物罪)
毀棄、損壞前二條以外之他人之物或令致不堪用，足以生損害於公眾或他
人者，處二年以下有期徒刑、拘役或五百元以下罰金。


司法院資訊處製作；財團法人民間司法改革基金會備份。
